【裁判字號】    95,交聲,911
【裁判日期】    951011
【裁判案由】    聲明異議
【裁判全文】
臺灣臺中地方法院交通事件裁定         95年度交聲字第911號
原處分機關  交通部公路總局臺中區監理所臺中市監理站
受處分人    甲○○即張美鳳）.
上列受處分人因違反道路交通管理處罰條例案件，對於交通部公
路總局臺中市監理站民國九十五年七月二十七日所為之裁決（裁
監稽違字第裁六一─ＧＣ0000000號裁決書），聲明異議
，本院裁定如下：
    主  文
原處分撤銷。
甲○○（即張美鳳）駕車行經有燈光號誌管制之交岔路口闖紅燈
右轉，處罰鍰新臺幣玖佰元整。
    理  由
一、本件受處分人甲○○（即張美鳳）異議意旨略以：民國九十
    四年三月新聞，有登交通委員王幸男提出九十五年紅燈右轉
    不必罰，交通部也同意修改，九十五年二月十五日右轉就被
    開單，不服；紅燈右轉漲價，又提倡不必罰錢，是否讓人起
    疑，故意讓人民犯法，來Ａ人民的罰金呢？本人戶籍租人，
    客房又在八月份收到通知罰單增加遲繳，九月份才交給我信
    ，政府就算要增罰，也需要有催繳通知信三封以上，才可以
    增加罰錢，請求撤銷原處分等語。
二、按汽車（包括機器腳踏車）駕駛人，行經有燈光號誌管制之
    交岔路口闖紅燈者，處新臺幣（下同）一千八百元以上五千
    四百元以下罰鍰；前項紅燈右轉行為者，處新臺幣六百元以
    上一千八百元以下罰鍰；並記違規點數三點。道路交通管理
    處罰條例第第五十三條第一項、第二項、第六十三條第一項
    第三款與違反道路交通管理事件統一裁罰標準表分別定有明
    文。又按行為後法律或自治條例有變更者，適用行政機關「
    最初裁處時」之法律或自治條例。但裁處前之法律或自治條
    例有利於受處罰者，適用最有利於受處罰者之規定。行政罰
    法第五條亦有明定。
三、查本件受處分人甲○○（即張美鳳），其所有之車號ＸＮ三
    ─○八八號重機車，於九十五年二月十五日十三時二十分許
    ，在臺中市○○路處，因駕車行經有燈光號誌管制之交岔路
    口闖紅燈右轉之違規，為臺中市警察局第三分局員警當場舉
    發之事實，雖有舉發違反道路交通管理事件通知單一份附卷
    可稽，惟受處分人以上開情詞置辯。經查：
  (一)依據中華民國九十四年十二月二十八日總統華總一義字第○
    九四○○二一二五八一號令，修正公布道路交通管理處罰條
    例第五十三條第二項，並定自九十五年七月一日施行。是關
    於「闖紅燈右轉行為者」，依前揭法條之修正規定，應處以
    六百元以上一千八百元以下罰鍰。本件「最初裁處時」即裁
    決日期為九十五年七月二十七日，已在新修正道路交通管理
    處罰條例第五十三條第二項規定施行之後，本應依新修正後
    之該條第二項規定裁處。原裁決機關未依新修正規定裁決，
    依法即有違誤。受處分人就關於新修正部分之辯解，尚非無
    據，原處分未予詳查，遽予裁罰，容有未洽。本件就此部分
    之異議有理由，原處分關於受處分人未依據新修正規定裁決
    部分應予撤銷。本院自得將原處分撤銷，自為裁定。
  (二)至於受處分人駕車行經有燈光號誌管制之交岔路口闖紅燈右
    轉部分，既為受處分人於異議狀所不爭執，且本院經查並無
    任何證據足資證明執勤警員有捏造事實、違法取締之情事，
    則執勤警員本其維護交通秩序、安全職責所為之當場舉發，
    自應受到合法、正確之推定。是受處分人確有闖紅燈右轉之
    情，堪以認定。從而，由本院自行裁罰，以違反道路交通管
    理處罰條例第五十三條第二項與違反道路交通管理事件統一
    裁罰標準表，裁處該車所有人即受處分人罰鍰九百元整，以
    示公允。
四、據上論斷，應依道路交通管理處罰條例第八十七條第二項、
    道路交通案件處理辦法第十九條、第二十條之規定，裁定如
    主文。
中    華    民    國    95    年    10    月    11    日
                  交通法庭  法  官  張清洲
以上正本證明與原本無異。
如不服本裁定，應於送達後五日內，向本院提出抗告狀。
                            書記官  沈筱玲
中    華    民    國    95    年    10    月    11    日


司法院資訊處製作；財團法人民間司法改革基金會備份。
